臺灣高等法院刑事判決　　　　　　　　　　　　　　九十一年度上易字第八二三號
　　上　訴　人　臺灣板橋地方法院檢察署檢察官
　　被　　　告　乙○○
右上訴人因被告竊盜案件，不服臺灣板橋地方法院九十一年度易字第四八七號，中華
民國九十一年二月二十七日第一審判決（起訴案號：臺灣板橋地方法院檢察署九十一
年度偵字第二五八五號），提起上訴，本院判決如左：
    主  文
原判決撤銷。
乙○○攜帶兇器竊盜，處有期徒刑陸月，如易科罰金，以佰元折算壹日。
扣案之虎頭鉗壹支沒收。
    事  實
一、乙○○曾犯竊盜罪，經臺灣板橋地方法院於民國（下同）八十八年十二月六日，
    判處有期徒刑三月緩刑三年確定，在緩刑期間內，竟不知悛悔，意圖為自己不法
    之所有，於九十一年一月十七日上午七時許，攜帶其所有在客觀上具有危險性足
    以傷害人之生命、身體、安全之兇器虎頭鉗一支，在臺北縣樹林市○○街二百一
    十九巷四十九號「群貿機械有限公司」（簡稱群貿公司）工廠旁之水溝，持該虎
    頭鉗將前揭水溝內之群貿公司工廠用以連接馬達之電纜線（長達十二米，價值新
    臺幣一百元）剪斷，得手後據為己有，並使前揭馬達之效用喪失，足生損害於群
    貿公司（毀損部分未據告訴）。嗣於同日上午八時三十分許，經群貿公司員工甲
    ○○發現報警查獲，並於乙○○身上扣得其所有供竊盜所用之虎頭鉗一支及前揭
    電纜線。
二、案經台北縣政府警察局樹林分局報請台灣板橋地方法院檢察署檢察官偵查起訴。
    理  由
一、右揭事實，業據被告乙○○於警訊和偵查中與原審及本院調查時供承不諱，核與
    證人即群貿公司員工甲○○於警訊時指訴之情節相符，並有臺北縣政府警察局贓
    物認領保管單一紙在卷可稽，復有如事實欄所述之虎頭鉗一支扣案可佐，本件事
    證明確，被告犯行洵堪認定。
二、查被告乙○○持以行竊之虎頭鉗一支，前端類似尖鈍形，業經原審勘驗明確，並
    記明筆錄在卷，該虎頭鉗依社會一般觀念，在客觀上足以對人之生命、身體、安
    全構成威脅，顯然具有危險性，應認係兇器無訛；被告持以行竊，核其所為，係
    犯刑法第三百二十一條第一項第三款之攜帶兇器竊盜罪。
三、原審認被告所犯罪證明確，予以論罪科刑，固非無見，惟按刑法第四十一條第一
    項規定「犯最重本刑為五年以下有期徒刑以下之刑之罪，而受六個月以下有期徒
    刑之宣告，因身體、教育、職業、家庭之關係或其他正當事由，執行顯有困難者
    ，得以一元以上三元（業據罰金罰鍰提高標準條例第二條前段規定，就其原定數
    額提高為一百倍折算一日）以下折算一日，易科罰金，但確因不執行所宣告之刑
    ，難收矯正之效，或難以維持法秩序者，不在此限」，本件被告所犯之刑法第三
    百二十一條第一項第三款之攜帶兇器竊盜罪，最重本刑為五年以下有期徒刑以下
    之刑之罪，原判決對被告為六個月以下有期徒刑之宣告，未依刑法第四十一條第
    一項之規定諭知易科罰金之折算標準，尚有未洽，檢察官上訴意旨，就此指摘原
    判決不當，為有理由，公訴人上訴意旨另認原審不宜僅判處有期徒刑六月，惟查
    被告所竊之物價值僅新臺幣一百元，犯罪後坦承犯行，有悔意，原判決判處有期
    徒刑六月，尚屬妥適，此部分之上訴為無理由，惟原判決既有前揭之未洽，應由
    本院將原判決撤銷改判，爰審酌應予撤銷改判，爰審酌被告智慮薄弱，犯罪手段
    、考量所竊之物價值不高、所生危害及犯罪後坦承犯行態度良好等一切情狀，量
    處如主文所示之刑，並諭知易科罰金之折算標準，扣案之虎頭鉗一支，為被告所
    有供其行竊犯罪所用之物，業據其供明在卷，依法併予宣告沒收。
四、被告經合法傳喚，無正當理由，於審理期日未到庭，爰不待其陳述逕行判決。
據上論斷，應依刑事訴訟法第三百六十九條第一項前段、第三百六十四條、第二百九
十九條第一項前段，第三百七十一條，刑法第三百二十一條第一項第三款、第四十一
條第一項前段、第三十八條第一項第二款，罰金罰鍰提高標準條例第二條判決如主文
。
本案經檢察官蔡瑞宗到庭執行職務
中      華      民      國     九十一   年      六      月    二十五    日
                            臺灣高等法院刑事第十七庭
                                審判長法  官  陳  正  雄
                                      法  官  許  錦  印
                                      法  官  許  宗  和
右正本證明與原本無異。
不得上訴。
                                      書記官  廖  艷  莉
中      華      民      國     九十一   年      六      月    二十八    日
附錄：本案論罪科刑法條全文
刑法第三百二十一條
犯竊盜罪而有左列情形之一者，處六月以上五年以下有期徒刑：
一、於夜間侵入住宅或有人居住之建築物、船艦或隱匿其內而犯之者。
二、毀越門扇、牆垣或其他安全設備而犯之者。
三、攜帶兇器而犯之者。
四、結夥三人以上而犯之者。
五、乘火災、水災或其他災害之際而犯之者。
六、在車站或埠頭而犯之者。
前項之未遂犯罰之。
